【裁判字號】    95,訴,2877
【裁判日期】    950428
【裁判案由】    返還信用卡消費貸款
【裁判全文】
臺灣臺北地方法院民事判決              95年度訴字第2877號
原      告  台灣中小企業銀行股份有限公司
法定代理人  丙○○
訴訟代理人  乙○○
被      告  甲○○
上列當事人間返還信用卡消費貸款事件，本院於民國95年4 月24
日言詞辯論終結，判決如下：
    主      文
被告應給付原告新台幣參拾玖萬貳仟伍佰壹拾貳元，及如附表編
號1.所示之利息。
被告應給付原告新台幣壹拾肆萬玖仟伍佰玖拾肆元，及其中新台
幣壹拾肆萬柒仟陸佰柒拾柒元如附表編號2.所示之利息暨手續費
。
訴訟費用由被告負擔。
    事實及理由
一、按當事人得以合意定第一審管轄法院，民事訴訟法第24條第
    1項前段定有明文。查，兩造既已於現金卡融資契約書第20
    條約定，同意以本院為第一審管轄法院（見本院卷第7頁）
    ，則本院就本件訴訟自有管轄權，合先陳明。
二、原告主張：(一)被告於民國91年12月9日向伊申請金來轉現金
    卡小額貸款，約定以其設於伊銀行處之活期儲蓄存款第
    000-00-000000號帳戶，在新台幣 (下同)400,000 元之額度
    內，做為還款及借款之用，並約定應於每月繳款截止日前向
    伊清償，逾期應給付按年息14.625％計算之利息，至94年12
    月17日借款期限屆滿，尚有392,512元未償還及自95年3月11
    日起算之利息。(二)被告另於92年1 月16日向伊申請國際信用
    卡持用消費，因前述現金卡小額貸款業已到期，依約定，被
    告就信用卡部分，亦喪失期限利益，其全部債務視為到期，
    被告尚有149,594元及其中14 7,677元自95年3月8日起算之
    利息及違約金。爰依上列各借款契約之法律關係，提起本訴
    等情。並於本院聲明：如主文第1、2項所示。
三、被告則以：伊於95年4月21日依「中華民國銀行公會會員辦
    理消費金融案件無擔保債務協商機制」（下稱協商機制）規
    定申請債務協商等語，資為抗辯。並於本院聲明：原告之訴
    駁回。
四、經查，原告主張上列之事實，業據提出現金卡申請書及融資
    契約書、契據增補條款契約、活儲帳戶存入明細表、信用卡
    申請書及約定條款、信用卡消費交易明細表等件為證（見本
    院卷第6至18頁），且為被告所不爭執（見本院卷第23頁反
    面），故原告主張之事實，堪信為真。被告抗辯：伊業已依
    協商機制申請協商云云，固據提出協議書為證（見本院卷第
    24至26頁）。然觀諸該協議書僅為被告依據協商機制申請延
    長分期攤還及減息等之協議而已，並非原告同意拋棄上列各
    借款契約請求權，故被告自不得執此作為本件免責之事由至
    明。
五、從而，原告依據上列各借款契約之法律關係，訴請被告應各
    給付如主文第1、2項所示，為有理由，應予准許。
六、據上論結，本件原告之訴為有理由，爰依民事訴訟法第78條
    ，判決如主文。
中    華    民    國    95    年    4     月    28    日
                  民事第一庭    法  官  楊絮雲
以上正本係照原本作成
如對本判決上訴，須於判決送達後20日內向本院提出上訴狀
中    華    民    國    95    年    4     月    28    日
                                書記官  高秋芬


司法院資訊處製作；財團法人民間司法改革基金會備份。
